臺灣板橋地方法院刑事判決　　　　　　　　　　　　九十二年度易字第二四七０號
　　公　訴　人　臺灣板橋地方法院檢察署檢察官
　　被　　　告　甲○○
　　指定辯護人　本院公設辯護人　丙○○
右列被告因傷害案件，經檢察官提起公訴（九十二年度調偵字第一一二號），本院判
決如左：
    主  文
甲○○傷害人之身體，處有期徒刑陸月，如易科罰金，以參佰元折算壹日。
    事  實
一、甲○○與其女友陳銀盆在臺北縣土城市○○路○段一三一號經營「海韻卡拉ＯＫ
    」，於民國九十二年一月二十五日清晨六時許，甲○○在上址與陳銀盆發生口角
    ，在店內飲酒之客人丁○○見狀上前勸阻甲○○，二人因此自店內拉扯爭執至店
    門口，甲○○旋基於普通傷害之犯意，在上址店外之騎樓處，徒手毆打丁○○臉
    部，致丁○○摔倒頭部撞擊地面，受有頭部外傷併硬腦膜下出血及腦內出血、顏
    面多處撕裂傷、肢體多處擦傷之傷害，經治療後仍有注意力不能集中、記憶力減
    退及右耳喪失部分聽力之情形，須門診繼續追蹤治療及以助聽器輔助聽力（右耳
    之機能未完全喪失，其他身體或健康所受傷害亦尚未達重大不治或難治之程度）
    。甲○○於案發後，在有偵查犯罪權限之公務員知悉其為犯人前，即委託友人范
    錦球打電話叫救護車將丁○○送醫，並向前來處理之員警自首犯罪而接受裁判。
二、案經被害人丁○○之配偶乙○○○訴由臺北縣政府警察局土城分局移送臺灣板橋
    地方法院檢察署檢察官偵查起訴。
    理  由
一、右揭犯罪事實，業據被告甲○○於警詢、偵查及本院準備程序、審理時均自白不
    諱，核與告訴人即丁○○之配偶乙○○○於警詢、偵查中指述之情節相符，並據
    證人陳銀盆、丁○○分別於警詢、本院審理時到庭證述明確，復有現場照片六張
    附卷可佐。被害人丁○○因遭被告毆打所受之傷勢，為頭部外傷併硬腦膜下出血
    及腦內出血、顏面多處撕裂傷、肢體多處擦傷之傷害，丁○○雖因此有注意力不
    能集中、記憶力減退及右耳喪失部分聽力等情形，惟尚可透過門診繼續追蹤治療
    及戴助聽器輔助聽力，有財團法人恩主宮醫院病危通知單、診斷證明書三紙及該
    院九十三年二月十日（九三）恩醫事字第０一三九號函、九十三年四月七日（九
    三）恩醫事字第０四四八號函在卷可證，足認被害人所受傷害僅為普通傷害，尚
    未達到刑法第十條第四項第二款及第六款所稱重傷之程度。綜上所述，本案事證
    明確，被告犯行堪予認定，應依法論科。
二、核被告所為，係犯刑法第二百七十七條第一項之傷害罪。被害人丁○○因被告之
    傷害犯行所受傷勢為普通傷害，右耳機能未完全喪失，其他身體或健康所受傷害
    亦尚未達重大不治或難治之程度，已如前述，故公訴人於九十三年四月二十九日
    本院審理時，當庭變更起訴法條為刑法第二百七十七條第二項之傷害致重傷罪，
    容有未洽，惟其社會基本事實相同，爰依法變更公訴人所引之應適用法條。被告
    於案發後，在有偵查犯罪職權之公務員知悉其為犯人前，即委請友人范錦球打電
    話叫救護車將被害人送醫，並對前來處理之員警自承犯罪而接受裁判，有臺北縣
    政府警察局土城分局九十二年十月十七日北警土刑字第０九一００四二五三七號
    函暨檢送之范錦球警詢筆錄一份在卷供憑，本件合於自首之要件，應依刑法第六
    十二條前段規定，減輕其刑。爰審酌被告係於酒後自我控制能力較差之際，與被
    害人因細故發生爭執，過程中雙方均互有拉扯，被告遂徒手毆打被害人等犯罪之
    動機、目的、手段、所受刺激，以及被害人所受傷勢不輕，被告迄未賠償被害人
    所受損害等一切情狀，量處如主文所示之刑，並諭知易科罰金之折算標準，以示
    懲儆。
據上論斷，應依刑事訴訟法第二百九十九條第一項前段、第三百條，刑法第二百七十
七條第一項、第六十二條前段、第四十一條第一項前段，罰金罰鍰提高標準條例第一
條前段、第二條，判決如主文。
本案由檢察官朱學瑛提起公訴，經檢察官張云綺到庭執行職務。
中　　　華　　　民　　　國　　九十三　　年　　　五　　　月　　 十三 　　日
                                  臺灣板橋地方法院刑事第八庭
                                      審判長法  官  樊季康
                                            法  官  葉靜芳
                                            法  官  劉元斐
右正本證明與原本無異。
如不服本判決，應於判決送達後十日內向本院提出上訴狀 (應附繕本)，上訴於臺灣
高等法院。
                                          書記官   郭玉芬
中　　　華　　　民　　　國　　九十三　　年　　　五　　　月　   十九　　日
附錄本案論罪科刑所引法條：
刑法第二百七十七條第一項：
傷害人之身體或健康者，處三年以下有期徒刑、拘役或一千元以下罰金。
